臺灣臺中地方法院交通事件裁定　　　　　　　　　　九十一年度交聲字第四九七號
　　原處分機關　交通部公路總局台中區監理所
　　異議人　　　甲　○
　　受處分人　　簡英綢
右列異議人因受處分人違反道路交通管理處罰條例案件，對於交通部公路總局台中區
監理所九十一年六月二十四日所為之裁決（中監違字第裁六○－Ｈ00000000
號裁決書），聲明異議，本院裁定如左：
    主  文
異議駁回。
    理  由
一、原處分機關略以：本案係台中縣警察局清水分局舉發受處分人簡英綢所有之車號
    ＮＩ－６４５０號自小客車於九十一年三月十八日十時三十八分許，在沙鹿鎮鎮
    ○路○段六二八號前，因「不依順行方向停車」違規，並掣開舉發違規通知單一
    紙，經異議人甲○提出申訴，該站於九十一年六月二十四日以中監違字第裁六○
    －Ｈ00000000號裁決書裁處受處分人罰鍰新台幣九百元整，逾期則依裁
    決書處罰主文規定裁處，於法並無不當等語。
二、異議人甲○異議意旨略以：受處分人簡英綢所有之車號ＮＩ－６４５０號自小客
    車於九十一年三月十八日十時三十八分許，在沙鹿鎮鎮○路○段六二八號前，因
    「不依順行方向停車」違規，經舉發警員依據採證照片掣開違規通知單一紙，惟
    異議人認違規地點為鎮公所側門邊大馬路旁，該處並未劃設紅、黃線等禁止停車
    之標誌，而鎮公所亦未設有任何洽公停車場，舉發員警以汽車「不依順行方向停
    車」為由遽以開單，並無理由，為此請予撤銷原處分云云。
三、按受處分人，不服道路交通管理處罰條例第八條之主管機關所為之處罰，得於接
    到裁決之翌日起二十日內，向管轄地方法院聲明異議，道路交通管理處罰條例第
    八十七條第一項定有明文。故受處分人必須係對第八條主管機關所為之裁決，始
    得於法定期間內，向管轄地方法院聲明異議。又道路交通管理案件處理辦法第十
    八條規定：交通法庭認聲明異議不合法律上之程式者，應以裁定駁回之。經查：
    本件舉發違反道路交通管理事件通知單係依據採證照片「不依順行方向停車」逕
    行舉發汽車所有人「簡英綢」，又本件違反道路交通管理事件裁決書上所載受處
    分人亦係「簡英綢」，而聲明異議人卻為「甲○」等情，業有中縣警交字第Ｈ0
    0000000號舉發違反道路交通管理事件通知單、交通部公路總局台中區監
    理所九十一年六月二十四日中監違字第裁六○－Ｈ00000000號裁決書及
    該所九十一年七月二十二日中監違自字第九一三五二六九號不服裁決聲明異議案
    件移送書等各一份附卷可稽，是本件異議人並非受處分人甚明。揆諸上揭說明，
    異議人既非受處分人，自與聲明異議之規定不合，本件異議為不合法律上之程式
    ，應予駁回。
四、次按汽車駕駛人停車時有不依順行方向，或不緊靠道路右側，或併排停車情形者
    ，處新台幣六百元以上一千二百元以下罰鍰，道路交通管理處罰條路第五十六條
    第一項第六款定有明文；復依違反道路交通管理事件統一裁罰標準表規定，不依
    順行方向停車者，處罰鍰新台幣九百元整。另道路交通安全規則第一百十二條第
    二項規定：「停車時應依車輛順行方向緊靠道路右側 ...  其右側前後車輪外側
    距離緣石或路面邊緣不得逾四十公分」。經查：本件受處分人簡英綢所有車號Ｎ
    Ｉ－６４５０號自小客車於前揭時、地，因不依順行方向停車而未緊靠道路右側
    、汽車熄火且駕駛人離座離座等情，有舉發通知單及台中縣警察局清水分局「九
    十一年五月二十一日清警交字第０９１００７２０９００號函」等附卷可稽。且
    經本院檢視卷附取締照片一幀，該車確實未依順行方向且未緊靠道路右側停車之
    違規事實，已甚明確。雖異議人辯稱舉發地點為鎮公所側門邊大馬路旁，該處並
    未劃設紅、黃線等禁止停車之標誌云云，惟經證人即本件舉發員警劉俊良於九十
    一年九月四日到庭證稱：該車是斜向停放，違規人在違規地點停車，一定會看到
    安全島上標示有「汽車停放，應依順行（靠邊）方向，違者依法處以罰鍰」之告
    示牌，並庭呈舉發照片及違規地點安全島上豎立之告示牌照片各一幀為佐。是受
    處分人所有之車號ＮＩ－６４５０自小客車違規事証明確，從而，原處分機關依
    法裁處受處分人罰鍰新台幣九百元整並無違誤，本件異議為無理由，應予駁回。
據上論斷，應依道路交通管理處罰條例第八十七條第二項、道路交通案件處理辦法第
十八條前段、第十九條，裁定如主文。
中      華      民      國    九十一    年      九      月    十二      日
                                臺灣臺中地方法院交通法庭
                                    法  官    王  靜  秋
右正本證明與原本無異。
如不服本裁定，應於裁定送達後五日內向本院提出抗告狀。
          書記官
中      華      民      國    九十一    年      九      月    十二      日
